【裁判字號】    97,上訴,26
【裁判日期】    970204
【裁判案由】    行使偽造文書等
【裁判全文】
臺灣高等法院花蓮分院刑事判決          97年度上訴字第26號
上  訴  人
即  被  告  乙○○
上列上訴人因行使偽造文書等案件，不服臺灣花蓮地方法院96年
度訴字第382號判決（起訴案號：臺灣花蓮地方法院檢察署96年
度偵字第3029號），提起上訴，本院判決如下：
    主  文
上訴駁回。
    理  由
一、按刑事訴訟法第361條第1項規定「不服地方法院之第一審判
    決而上訴者，應向管轄第二審之高等法院為之。」，而民國
    96年6月15日修正，同年7月4日公布之同條第2項並規定「上
    訴書狀應敘述具體理由。」，此屬法律上應具備之程式。又
    同法第362條、第367條前段分別規定「原審法院認為上訴不
    合法律上之程式或法律上不應准許或其上訴權已經喪失者，
    應以裁定駁回之。」、「第二審法院認為上訴有第三百六十
    二條前段之情形者，應以判決駁回之。」。而所謂不服第一
    審判決之「具體理由」，係指依據卷內訴訟資料，具體指摘
    第一審判決關於認定事實、適用法律及量刑等事項，有違法
    或不當之情形而言，此為提起第二審上訴之法定要件。倘上
    訴人之上訴書狀，雖有敘述上訴理由，惟並未具體指摘第一
    審判決關於認定事實、適用法律及量刑等事項究竟有何違法
    或不當情形，即難認已敘述具體理由，所為上訴，自屬不符
    法律上應具備之程式。
二、本件上訴人即被告乙○○不服原審判決，提起上訴，其上訴
    理由略稱：證人甲○○有樂意承擔伊公司之股東等語，惟查
    ：證人甲○○在原審法院審理中證稱：伊於86年間向被告應
    徵作木工，大約做2年的時間，到87年底才沒有做，因為被
    告說辦所得稅及領薪資需要印章及身分證，所以才把身分證
    及印章交給被告，公司章程上的印文是伊的印章，但伊沒有
    說要當公司股東，後來也沒有將印章拿回來等語（見原審卷
    第67頁至第70頁），並經原審判決第3頁載為判決之理由，
    上訴人上開主張並未依卷內個案資料舉出具體事由，徒托空
    言、漫事指摘原判決認事用法不當或採證違法，即非具體理
    由（參見法院辦理刑事訴訟案件應行注意事項第162點），
    是上訴人上訴理由即非具體指摘原判決關於認定事實、適用
    法律及量刑等事項，究竟有何違法或不當之處，其上訴為不
    合法律上之程式，且無從命補正，應予駁回，並不經言詞辯
    論為之。
三、據上論斷，應依刑事訴訟法第367條前段、第372條，判決如
    主文。
中    華    民    國    97    年    2    月     4     日
                  審判長  法  官   謝 志 揚
                          法  官   賴 淳 良
                          法  官   劉 雪 惠
以上正本證明與原本無異。
如不服本判決，應於送達後十日內，向本院提出上訴狀。其未敘
述理由者，並應於提出上訴狀後十日內向本院補提理由狀 (須附
繕本)。
                          書記官   哈 廣 明
中    華    民    國    97    年    2     月    4     日


司法院資訊處製作；財團法人民間司法改革基金會備份。
